【裁判字號】    97,訴,2520
【裁判日期】    970918
【裁判案由】    違反毒品危害防制條例
【裁判全文】
臺灣彰化地方法院刑事判決              97年度訴字第2520號
公  訴  人  臺灣彰化地方法院檢察署檢察官
被      告  甲○○
                    （現因另案在臺灣彰化監獄執行中）
上列被告因違反毒品危害防制條例案件，經檢察官提起公訴（97
年度毒偵字第3295號），本院依簡式審判程序審理，判決如下：
    主  文
甲○○施用第一級毒品，累犯，處有期徒刑捌月。
    犯罪事實
一、甲○○前因違反毒品危害防制條例案件，經本院以95年度訴
    字第674 號案判處有期徒刑10月、3 月，並定其應執行刑為
    有期徒刑1 年確定，嗣經本院依中華民國96年罪犯減刑條例
    以96年度聲減字第12號裁定減刑為有期徒刑5 月、1 月又15
    日，並定其應執行刑為有期徒刑6 月確定，發監執行後，甫
    於民國96年7 月16日執行完畢。另前於92年間因施用毒品案
    件，經依本院92年度毒聲字第1400號裁定送觀察、勒戒後，
    認無繼續施用毒品之傾向，於92年10月15日執行完畢釋放。
    詎其猶不知悔改，明知海洛因業經公告列為毒品危害防制條
    例第2 條第2 項所列管之第1 級毒品，不得非法持有、施用
    ，仍於上開觀察、勒戒執行完畢釋放後5 年內，復基於施用
    第1 級毒品海洛因之犯意，於97年5 月20日上午9 時許，在
    南投縣草屯鎮行政院衛生署草屯療養院外之田邊小路旁，以
    將第1 級毒品海洛因粉末置入注射針筒內加水後，再以針筒
    注射之方式，施用第1 級毒品海洛因1 次。嗣於97年5 月22
    日下午5 時40分許，為警在彰化縣警察局彰化分局縣庄派出
    所調查後，始循線知悉上情。
二、案經彰化縣警察局彰化分局報告臺灣南投地方法院檢察署呈
    請臺灣高等法院臺中分院檢察署檢察長核轉臺灣彰化地方法
    院檢察署檢察官偵查起訴。
    理  由
一、本件被告所犯係死刑、無期徒刑、最輕本刑為3 年以上有期
    徒刑以外之罪，其於準備程序就前揭被訴事實為有罪之陳述
    ，經受命法官告知簡式審判程序之旨，並聽取其與公訴人之
    意見後，本院認無不得或不宜改依簡式審判程序進行之處，
    爰依刑事訴訟法第273 條之1 第1 項、第284 條之1 ，裁定
    本案由受命法官獨任進行簡式審判程序，合先敘明。
二、上揭犯罪事實，業經被告於警詢及本院審理時（參見本院97
    年9 月11日審判筆錄）坦承不諱，且其於97年5 月20日為警
    查獲時所採驗之尿液，經臺灣南投地方法院檢察署委託警方
    送請詮昕科技股份有限公司檢驗結果，確呈嗎啡陽性反應，
    此有彰化縣警察局彰化分局委託檢驗尿液代號與真實姓名對
    照認證單及該公司司97年6 月6 日編號00000000號濫用藥物
    尿液檢驗報告各1 紙附卷可稽。參諸醫學臨床實驗及根據英
    國藥學會出版之文獻Clarke's Isolation and Identifica-
    tion of Drugs 乙書第293 頁載：海洛因經注射入人體後，
    在體內迅速水解成6-Monoacety I morphine，再緩緩繼續水
    解成嗎啡，然後再循嗎啡之代謝方式排出，同書第431 頁至
    第432 頁並載有：嗎啡經注射入人體後，約50％以上於8 小
    時內自尿中排出，至24小時排出約90％，但48小時後仍有微
    量可檢出等語。此外，按通常健康成人一次注射嗎啡15公絲
    ，而以現行採用蟻醛酸試液及鉬鋑銨酸試液檢檢驗其尿液時
    ，注射後8 小時內所排尿液易於檢出；8 小時至24小時，視
    其取尿時間及尿量多寡，可能檢出；至24小時以後所排之尿
    液，用上述方法已難檢出，亦據行政院衛生署藥物食品檢驗
    局73年11月30日（73）藥檢壹字第030221號函釋明確。是依
    上開說明，佐以被告前揭尿液檢驗報告，足徵被告前開施用
    第1 級毒品海洛因之自白核與事實相符，堪可採為論罪科刑
    之依據。
三、另犯毒品危害防制條例第10條施用第1 、2 級毒品之罪者，
    檢察官應先聲請法院裁定將被告令送勒戒處所觀察、勒戒，
    經觀察、勒戒後，認無繼續施用毒品傾向者，應即釋放，並
    為不起訴之處分或不付審理之裁定；認有繼續施用毒品傾向
    者，應由檢察官裁定聲請法院裁定令入戒治處所施以強制戒
    治，且經觀察、勒戒或強制戒治執行完畢釋放後，5 年內再
    犯第10條之罪，檢察官應依一般刑事訴訟程序予以起訴論罪
    科刑，此觀諸毒品危害防制條例第20條第1 項、第2 項、第
    23條第2 項前段規定自明。本件被告前於92年間因施用毒品
    案件，經依本院92年度毒聲字第1400號裁定送觀察、勒戒後
    ，認無繼續施用毒品之傾向，於92年10月15日執行完畢釋放
    等情，有臺灣高等法院被告前案紀錄表、臺灣彰化地方法院
    檢察署刑案資料查註紀錄表各1 份附卷可參，其於前開執行
    完畢釋放後5 年內，復犯本件施用毒品罪，事證明確，自應
    逕行起訴。
四、按海洛因為毒品危害防制條例第2 條第2 項所明定之第1 級
    毒品。是核被告前揭所為，係犯同條例第10條第1 項之施用
    第1 級毒品罪。被告於此期間內持有該級毒品並進而施用，
    其持有之低度行為應為施用之高度行為所吸收，不另論持有
    毒品之罪。又被告前因違反毒品危害防制條例案件，經本院
    以95年度訴字第674 號案判處有期徒刑10月、3 月，並定其
    應執行刑為有期徒刑1 年確定，嗣經本院依中華民國96年罪
    犯減刑條例以96年度聲減字第12號裁定減刑為有期徒刑5 月
    、1 月又15 日 ，並定其應執行刑為有期徒刑6 月確定，發
    監執行後，甫於民國96年7 月16日執行完畢等情，有臺灣彰
    化地方法院檢察署刑案資料查註紀錄表及臺灣高等法院被告
    全國前案紀錄表各1 份在卷可憑，其於前開有期徒刑執行完
    畢後，5 年內故意再犯本件最重本刑為有期徒刑以上之罪，
    為累犯，應依刑法第47條第1 項之規定，加重其刑。爰審酌
    被告前有施用毒品之不良素行，歷經觀察、勒戒及戒治程序
    後，仍未能徹底戒絕毒品，顯見意志不堅，且有失政府制定
    毒品危害防制條例之立法美意，本不宜寬貸，惟念其施用毒
    品乃自戕一己之身體健康，尚未害及他人，且犯後始終坦承
    犯行，暨其智識程度、生活狀況等一切情狀，量處如主文所
    示之刑，以示懲戒。
據上論斷，應依刑事訴訟法第273 條之1 第1 項、第299 條第1
項前段，毒品危害防制條例第10條第1 項，刑法第11條前段、第
47條第1 項，判決如主文。
本案經檢察官陳信郎到庭執行職務。
中    華    民    國    97    年    9     月    18    日
                  刑事第七庭    法      官  胡宜如
以上正本證明與原本無異。
如不服本判決，應於送達後10日內向本院提出上訴狀，上訴書狀
應敘述具體理由（須附繕本）。
中    華    民    國    97    年    9     月    18    日
                                書  記  官  蕭秀吉
附錄本案論罪科刑法條：
毒品危害防制條例第10條
施用第一級毒品者，處 6 月以上 5 年以下有期徒刑。
施用第二級毒品者，處 3 年以下有期徒刑。


司法院資訊處製作；財團法人民間司法改革基金會備份。
